【裁判字號】    99,易,190
【裁判日期】    990212
【裁判案由】    竊盜
【裁判全文】
臺灣板橋地方法院刑事判決               99年度易字第190號
公  訴  人  臺灣板橋地方法院檢察署檢察官
被      告  乙○○
上列被告因竊盜案件，經檢察官提起公訴（99年度偵字第2343號
），本院判決如下：
    主  文
乙○○踰越墻垣竊盜，累犯，處有期徒刑柒月。
    事  實
一、乙○○前於民國94年間因竊盜案件，經本院於93年4 月30日
    以93年度簡字第1824號判處有期徒刑3 月，並經本院於94年
    1 月2 日以93年度簡上字第350 號判處上訴駁回確定，於94
    年6 月28日執行完畢。又於95年間因竊盜案件，經本院於95
    年8 月10日以95年度簡字第3379號判處有期徒刑5 月確定，
    於96年4 月15日執行完畢（於本案構成累犯）。詎其猶不知
    悔改，竟又基於意圖為自己不法所有之犯意，於99年1 月4
    日16時10分許，在位於臺北縣五股鄉○○○路3 號之一詮股
    份有限公司（下稱一詮公司）前，趁無人注意之際，以翻越
    圍牆之方式，侵入一詮公司內，再徒手竊取該公司放置於防
    火牆旁之電纜線2 條。嗣為該公司員工甲○○、林福興發現
    而報警處理。
二、案經臺北縣政府警察局蘆洲分局移送臺灣板橋地方法院檢察
    署檢察官偵查起訴。
    理  由
一、按刑事訴訟法第159 條第1 項雖規定，被告以外之人於審判
      外之言詞或書面陳述，除法律有規定外，不得作為證據。
    惟同法第159 條之5 第1 、2 項已規定，經當事人於審判程
    序同意作為證據，法院審酌該言詞陳述或書面陳述作成時之
    情況，認為適當者，亦得為證據。當事人、代理人或辯護人
    於法院調查證據時，知有第159 條第1 項不得為證據之情形
    ，而未於言詞辯論終結前聲明異議者，視為有前項之同意（
    指同條第1 項之同意作為證據），此乃第159 條第1 項所容
    許，得作為證據之例外規定之一。經查，本案被告乙○○及
    檢察官於言詞辯論終結前，均未就所調查之證據主張有刑事
    訴訟法第159 條第1 項不得為證據之情形，是本案經調查之
    證據均有證據能力，合先敘明。
二、訊據被告乙○○固承認於上開時間，以翻越圍牆之方式，侵
    入一詮公司內徒手拿取廢電纜線2 條之事實，惟矢口否認有
    竊盜之犯行，辯稱：伊翻牆進去一詮公司，只是去撿拾該公
    司不要之廢電纜線2 條而已，並沒有竊盜之意云云。惟查：
    上揭事實，業據證人林福興於警詢、及證人甲○○於警詢、
    本院審理中證述在卷，並有現場照片5 張、贓物認領保管單
    1 紙在卷可證。若被告進入一詮公司是要撿拾廢棄物，並無
    竊盜之犯意，為何不先徵詢一詮公司之同意，再進入該公司
    內撿拾，反而是以翻牆之方式侵入一詮公司？故被告上開所
    辯，顯係事後卸責之詞，委不可採。是以，本件事證明確，
    被告竊盜犯行洵堪認定，應予依法論科。
三、核被告乙○○所為，係犯刑法第321 條第1 項第2 款之踰越
    墻垣竊盜罪。又被告有事實欄一所示之論罪科刑及執行情形
    ，有臺灣高等法院被告前案紀錄表1 份在卷可按，被告受徒
    刑之執行完畢後，5 年以內故意再犯本案有期徒刑以上之罪
    ，為累犯，應依法第47條第1 項加重其刑。爰審酌被告有多
    次竊盜前科，素行不佳，正值壯年，不思循正途賺取財物，
    恣意以翻牆之方式侵入他人公司內竊取財物，足見其全然蔑
    視國家法令，亦缺乏對他人財產權之尊重，及其犯罪之動機
    、目的、手段、竊得財物價值、對被害人所生之損害程度，
    兼酌被告犯罪後否認犯行，犯後態度不佳等一切情狀，量處
    如主文所示之刑，以資懲儆。
據上論斷，應依刑事訴訟法第299 條第1 項前段，刑法第321 條
第1 項第2 款、第47條第1 項，判決如主文。
本案經檢察官張瑞玲到庭執行職務
中    華    民    國    99    年    2     月    12    日
                 刑事第十七庭  法  官  曾正耀
上列正本證明與原本無異。
如不服本判決，應於判決送達後10日內敘明上訴理由，向本院提
出上訴狀(應附繕本)，上訴於臺灣高等法院。
                               書記官  田世杰
中    華    民    國    99    年    2     月    12    日
附錄本案論罪科刑法條全文：
刑法第321條：
犯竊盜罪而有左列情形之1 者，處6 月以上5 年以下有期徒刑：
一、於夜間侵入住宅或有人居住之建築物、船艦或隱匿其內而犯
    之者。
二、毀越門扇、牆垣或其他安全設備而犯之者。
三、攜帶兇器而犯之者。
四、結夥三人以上而犯之者。
五、乘火災、水災或其他災害之際而犯之者。
六、在車站或埠頭而犯之者。
前項之未遂犯罰之。

司法院資訊處製作；財團法人民間司法改革基金會備份。
